臺灣彰化地方法院員林簡易庭小額民事判決
111年度員小字第16號
原      告  魏志剛  
被      告  張惠萍  

上列當事人間請求清償借款等事件，本院於民國111年3月15日言
詞辯論終結，判決如下：
    主    文
原告之訴駁回。
訴訟費用新臺幣1,000元由原告負擔。
    理由要領
壹、程序部分：
    按訴狀送達後，原告不得將原訴變更或追加他訴。但擴張或
    減縮應受判決事項之聲明者，不在此限，民事訴訟法第255
    條第1項第3款定有明文。此規定依同法第436條之23、第436
    條第2項，於小額訴訟程序亦有適用。經查，原告原請求被
    告應給付原告新臺幣（下同）49,600元，及自起訴狀繕本送
    達翌日起至清償日止，按週年利率5％計算之利息；嗣於民國
    111年3月15日言詞辯論程序中，當庭擴張聲明為被告應給付
    原告100,000元，及自起訴狀繕本送達翌日起至清償日止，
    按週年利率5％計算之利息，核屬擴張應受判決事項之聲明，
    與前揭規定相符，應予准許。
貳、實體部分：　　　
一、原告主張：我提領30,000元借給被告繳信用卡費，被告迄今
    尚未歸還，又於110年4月30日前，車牌號碼0000-00號自用
    小客車（下稱系爭車輛）都是被告使用，因被告駕駛系爭車
    輛造成引擎損壞只能報廢，使原告受有70,000元之損害，爰
    依法提起本件訴訟等語，並聲明：被告應給付原告100,000
    元，及自起訴狀繕本送達翌日起至清償日止，按週年利率5％
    計算之利息。
二、被告則以：30,000元是原告自己說要繳費的，並非我向他借
    款，系爭車輛我也有出錢幫忙維修，並非全部都是原告出的
    等語答辯，並聲明：原告之訴駁回。
三、得心證之理由：
（一）按當事人主張有利於己之事實者，就其事實有舉證之責任
      ，民事訴訟法第277條前段定有明文。是主張法律關係存
      在之當事人，須就該法律關係發生所須具備之特別要件，
      負舉證之責任。而此特別要件之具備，苟能證明間接事實
      並據此推認要件事實雖無不可，並不以直接證明者為限，
      惟倘負舉證責任之一方所證明之間接事實，尚不足以推認
      要件事實，縱不負舉證責任之一方就其主張之事實不能證
      明或陳述不明、或其舉證猶有疵累，仍難認負舉證責任之
      一方已盡其舉證責任，尚不得為其有利之認定。
（二）被告既否認其有向原告借款30,000元繳卡費，則原告就此
      事實自應先負舉證之責。而原告此部分所提出之證據，僅
      有其郵局帳戶支歷史交易清單（院卷第17頁）。細觀該清
      單內容，108年11月25日晚間9時5分許，該帳戶固有1筆30
      ,015元之跨行轉出紀錄，惟就該筆紀錄係轉到何人所有之
      帳戶？轉出該筆金額之目的為何？原告並未進一步舉證證
      明。則此證據至多僅能證明原告所有之郵局帳戶，曾於10
      8年11月25日晚間9時5分許跨行轉出30,015元，自無法僅
      憑此證據，遽認被告確有向原告借款30,000元繳卡費，迄
      今尚未歸還等事實。
（三）又原告以被告駕駛系爭車輛造成引擎損壞，只能報廢處理
      ，因而主張被告需給付系爭車輛之70,000元報廢賠償，無
      非以維修單據及系爭車輛受損照片、報廢資料（院卷第15
      、103至133頁）等為證。惟上開維修單據均未加蓋店章，
      原告亦未提出統一發票或收據，自難認原告確有為系爭車
      輛支出相關維修費用；況原告於本院111年3月15日言詞辯
      論程序中，表明非請求系爭車輛之「維修費用」，而係請
      求「車輛報廢之損失」，則原告自應提出系爭車輛之鑑價
      報告，始得證明系爭車輛於引擎受損前後，確有70,000元
      之價值減損，然原告就此亦未舉證；此外，原告得請求被
      告賠償之前提，為系爭車輛之引擎受損，確係被告駕駛行
      為所致，但就系爭車輛係於何時發生事故受損？事故當時
      是否確係由被告駕駛使用？原告之舉證均付之闕如。
（四）從而，本件就前述原告主張有利於己之各該事實，均難認
      原告已盡其舉證責任，是原告對其請求之依據既未能舉證
      以實其說，則原告之請求，即非有據。
四、綜上所述，原告請求被告給付100,000元及遲延利息，均屬
    無據，應予駁回。
五、本件事證已臻明確，兩造其餘攻擊防禦方法及舉證，經審酌
    與判決結果不生影響，爰不逐一論述。
六、訴訟費用負擔之依據：民事訴訟法第78條。 
中　　華　　民　　國　　111 　年　　3 　　月　　29　　日
        　　　　　員林簡易庭  法  官  黃士瑋
以上正本係照原本作成。
如不服本判決，僅得以判決違背法令為理由提起上訴，並應於判
決送達後20日內，向本院提出上訴狀。（須按他造當事人之人數
附繕本）。如委任律師提起上訴者，應一併繳納上訴審裁判費。
中　　華　　民　　國　　111 　年　　3 　　月　　29　　日
                              書記官  張莉秋